臺灣臺南地方法院刑事判決　　　　　　　　94年度訴字第43號
公　訴　人　臺灣臺南地方法院檢察署檢察官
被　　　告　甲○○　男　35歲.
　　　　　　　　　　　六號
選任辯護人　賴鴻鳴律師
　　　　　　黃俊達律師
　　　　　　莊信泰律師
上列被告因違反槍砲彈藥刀械管制條例案件，經檢察官提起公訴
（93年度偵字第10491號），本院判決如下：
    主  文
甲○○未經許可，持有其他可發射子彈具有殺傷力之手槍，處有
期徒刑壹年，併科罰金新臺幣拾萬元，罰金部分如易服勞役，以
新臺幣玖佰元（即銀元佰元）折算壹日，緩刑貳年。扣案之改
造手槍壹支 (含彈匣壹個)（槍枝管制編號0000000000）及子彈
拾陸顆，均沒收
    事  實
一、甲○○於民國93年4、5月間某日晚間9時許，在臺南市北區
    之花園夜市停車場附近，拾獲具殺傷力之仿CLOCK廠27型半
    自動手槍製造之玩具手槍換裝土造金屬槍管而成之改造手槍
    1支（槍枝管制編號0000000000），及具殺傷力之直徑8.9
    mm金屬彈頭之土造子彈16顆，(同時另拾獲不具殺傷力之直
    徑8.9mm金屬彈頭之土造子彈2顆)。甲○○明知具有殺傷力
    之手槍、子彈，為槍砲彈藥刀械管制條例所管制之違禁物，
    未經許可不得持有，竟自該時起，未經許可，無故持有上述
    可發射子彈具有殺傷力之改造玩具手槍及土造子彈，並於同
    年5月底、6月初，攜帶至台南縣山上鄉明和村192之2號國富
    電器行，交由盧坤炎（另案經檢察官提起公訴）寄藏。嗣於
    同年6月初某日晚間，盧坤炎因持用上述具殺傷力之改造玩
    具手槍及土造子彈剝奪汪盈秀之行動自由，經警持本院法官
    核發之搜索票，前往上開國富電器行搜索，扣得上述具殺傷
    力之改造玩具手槍1支，及具殺傷力之土造子彈16顆 ( 同時
    扣得不具殺傷力之土造子彈2顆)，而循線查獲上情。
二、案經臺灣臺南地方法院檢察署檢察官自動檢舉偵查起訴。
    理  由
一、訊據被告甲○○對於上揭犯行於本院審理中坦承不諱。核與
    其於警詢（見93年8月5日警詢筆錄）及偵查中（見93年11月
    4日偵訊筆錄）之供述。證人盧坤炎於警詢（見93年7月20日
    警詢筆錄）及偵查中（見93年7月21日、93年11月4日偵訊筆
    錄）之證言。證人汪盈秀於另案即臺灣臺南地方法院檢察署
    檢察官93年度偵字第7636號案偵訊中之證言相符。又扣案槍
    彈經送內政部警政署刑事警察局鑑定結果：「送鑑手槍1枝
    (含彈匣1個)( 槍枝管制編0000000000)，認係由仿CLOCK 廠
    27型半自動手槍製造之玩具手槍，換裝土造金屬槍管而成之
    改造手槍，機械性能良好，可擊發適用之子彈，認具殺傷力
    。又送鑑子彈18顆 (具直徑8.9mm金屬彈頭)，經取樣6顆試
    射，4顆可擊發，認具殺傷力，二顆無法擊發，認不具殺傷
    力」等語，證明扣案槍彈 (其中16顆)確實具有殺傷力。此
    外復有扣押筆錄、扣押物品目錄表各1紙、查獲照片5張 (
    附卷於93年度7636號卷中)可證，本件事證已甚明確被告犯
    行堪予認定，應依法論科。
二、按槍砲彈藥刀械管制條例第11條第4項，業於94年1月26日經
    總統華總一義字第09400010101號令修正公布刪除，另規定
    於第8條第4項，並於同年28日施行。舊法第11條第4項最重
    本刑係1年以上7年以下有期徒刑之罪；新法最重本刑係3年
    以上10年以下有期徒刑之罪，依刑法第2條第1項但書之規定
    ，應適用舊法，合先敘明。
三、核被告甲○○未經許可，持有其他可發射子彈具有殺傷力之
    改造手槍1支及改造子彈16顆（送鑑驗時試射4顆，現餘12顆
    ），核其所為係犯修正前之槍砲彈藥刀械管制條例第11條第
    4項及槍砲彈藥刀械管制條例第12條第4項之未經許可持有具
    殺傷力之改造手槍、子彈罪，被告以一持有行為，同時持有
    改造手槍及子彈，係一行為觸犯數罪名，為想像競合犯，應
    各依刑法第55條之規定，從一重之修正前之槍砲彈藥刀械管
    制條例第11條第4項之未經許可持有具殺傷力之手槍罪處斷
    。爰審酌被告於目前社會治安因槍枝氾濫而日益惡化之際，
    猶非法持有槍彈，嚴重威脅社會治安，顯然欠缺法紀觀念，
    惡性非輕，對社會治安之危害甚大，是被告所為上開行為，
    對社會具有一定潛在之危險性，且助長社會暴戾風氣，不宜
    寬典；惟審酌被告並未持上開槍、彈犯案，及被告犯罪後坦
    承犯行，態度尚稱良好，犯罪後與檢察官協商繳交新台幣5
    萬元予公益團體等一切情狀，量處如主文所示之刑，併科罰
    金部分，並諭知如易服勞役之折算標準。又查被告前未曾受
    有期徒刑以上刑之宣告，有臺灣高等法院被告全國前科紀錄
    表、台灣高等法院檢察署刑案資料查註記錄表各1紙可稽，
    其因一時失慮致觸犯本案犯行，經此教訓，當知所警惕，而
    無再犯之虞，本院認前開刑之宣告，以暫不執行為適當，爰
    併依刑法第74條第1款之規定宣告緩刑2年，以啟自新。
四、另扣案改造手槍1支 (含彈匣1個)、子彈16顆，其中改造手
    槍1 枝、子彈12顆，為違禁物，應依刑法第38條第1項第1款
    之規定宣告沒收。至內政部警政署刑事警察局於鑑驗時試射
    上開子彈4顆（見前開鑑驗通知書）雖已不具殺傷力，均非
    屬違禁物，然仍不失為被告犯罪所用之物，爰另依刑法第38
    條第1項第2款之規定宣告沒收。至扣案2顆不具殺傷力之子
    彈，因非供被告犯罪所用之物，爰不另為沒收之宣告。
據上論斷，應依刑事訴訟法第299條第1項前段，修正前槍砲彈藥
刀械管制條例第11條第第4項，槍砲彈藥刀械管制條例第12條第4
項，刑法第11條前段、第2條第1項但書、第55條、第42條第2項
、第74條第1款、第38條第1項第1款、第2款，罰金罰鍰提高標準
條例第2條，判決如主文。
本案經檢察官 乙○○ 到庭執行職務。
中　　華　　民　　國　　94　　年　　3　　月　　 30　　日
　　　　　　　　　刑事第八庭審判長法  官  吳  勇  輝
                                  法  官  陳  映  佐
                                  法  官  蔡  直  青
以上正本證明與原本無異。
如不服本判決，應於判決送達後10日內，向本院提出上訴狀。
  　　　　　　　　　　　　　　　　書記官　沈  建  杉
中　　華　　民　　國　　94　　年　　3 　　月　　31　　日
附錄所犯法條：
修正前正槍砲彈藥刀械管制條例第11條
未經許可，製造、販賣或運輸第四條第一項第一款所稱其他可
  發射金屬或子彈具有殺傷力之各式槍砲者，處五年以上有期徒
  刑，併科新臺幣一千萬元以下罰金。
未經許可，轉讓、出租或出借前項所列槍砲者，處三年以上十
  年以下有期徒刑，併科新臺幣七百萬元以下罰金。
意圖供自己或他人犯罪之用，而犯前二項之罪者，處無期徒刑
  或七年以上有期徒刑，併科新臺幣一千萬元以下罰金。
未經許可，持有、寄藏或意圖販賣而陳列第一項所列槍砲者，
  處一年以上七年以下有期徒刑，併科新臺幣七百萬元以下罰金
  。
第一項至第三項之未遂犯罰之。
槍砲彈藥刀械管制條例第12條
未經許可，製造、販賣或運輸子彈者，處一年以上七年以下有
  期徒刑，併科新台幣五百萬元以下罰金。
未經許可，轉讓、出租或出借子彈者，處六月以上五年以下有
  期徒刑，併科新台幣三百萬元以下罰金。
意圖供自己或他人犯罪之用，而犯前二項之罪者，處三年以上
  十年以下有期徒刑，併科新台幣七百萬元以下罰金。
未經許可，持有、寄藏或意圖販賣而陳列子彈者，處五年以下
  有期徒刑，併科新台幣三百萬元以下罰金。
第一項至第三項之未遂犯罰之。
